臺灣士林地方法院小額民事判決
111年度士小字第1334號
原      告  南山產物保險股份有限公司

法定代理人  蔡漢凌
訴訟代理人  洪啟軒
被      告  陳明天

上列當事人間請求侵權行為損害賠償(交通)事件，本院於民國11
1年7月4日言詞辯論終結，判決如下：
    主  文
被告應給付原告新臺幣參萬壹仟陸佰伍拾陸元，及自民國一一一
年五月十日起至清償日止，按週年利率百分之五計算之利息。
原告其餘之訴駁回。
訴訟費用新臺幣壹仟元，其中新臺幣柒佰肆拾貳元應由被告負擔
，其餘應由原告負擔。
本判決原告勝訴部分得假執行。
    理由要領
一、原告主張：被告於民國109年8月24日19時20分許，駕駛車牌
    號碼000-0000號機車（下稱A車），行經臺北市士林區東山
    路與東山路25巷口時，因向左變換行向未注意其他車輛，致
    原告承保車牌號碼000-0000號車（下稱B車）撞上受損，原
    告為被保險人支出修復費用新臺幣（下同）4萬2,685元（其
    中工資3萬0,430元、零件1萬2,255元），乃依侵權行為之法
    律關係及保險法第53條規定，提起本件訴訟等語，並聲明求
    為判決被告給付上開金額，及自起訴狀繕本送達翌日起至清
    償日止，按週年利率5％計算之利息。
二、被告則以：被告沒有肇事責任，A車沒有超過左邊那條線，
    是被B車從後方撞上，不是A車去撞B車，且原告請求金額過
    高等語，資為抗辯，並聲明求為判決駁回原告之訴。　
三、本院得心證之理由
　　本件原告主張被告於上開時地發生系爭車禍，B車受有損壞
    之事實，已據其提出與所述相符之理算書、理賠申請書、當
    事人登記聯單、駕照、行照、估價單、車損照片、電子發票
    等資料為證，並有本院向臺北市政府警察局調取之本件車禍
    資料在卷可憑，且為被告所不爭執，堪信為真。惟被告以上
    開情詞置辯，茲審認如下：
(一)按因故意或過失，不法侵害他人之權利者，負損害賠償責任
    。汽車、機車或其他非依軌道行駛之動力車輛，在使用中加
    損害於他人者，駕駛人應賠償因此所生之損害。不法毀損他
    人之物者，被害人得請求賠償其物因毀損所減少之價額。應
    付利息之債務，其利率未經約定，亦無法律可據者，週年利
    率為百分之五。民法第184條第1項前段、第191條之2前段、
    第196條、第203條分別定有明文。次按物被毀損時，被害人
    除得依民法第196條請求賠償外，並不排除民法第213條至第
    215條之適用。依民法第196條請求賠償物被毀損所減少之價
    額，得以修復費用為估定之標準，但以必要者為限（例如︰
    修理材料以新品換舊品，應予折舊）（最高法院77年度第9
    次民事庭會議決議參照）。再按被保險人因保險人應負保險
    責任之損失發生，而對於第三人有損失賠償請求權者，保險
    人得於給付賠償金額後，代位行使被保險人對於第三人之請
    求權；但其所請求之數額，以不逾賠償金額為限。保險法第
    53條第1項亦有明文。末按，汽車行駛時，駕駛人應注意車
    前狀況及兩車並行之間隔，並隨時採取必要之安全措施，不
    得在道路上蛇行，或以其他危險方式駕車。道路交通安全規
    則第94條第3項定有明文。
(二)經查，觀諸上開警局資料所附之初判表（見本院卷第44頁）
    ，其肇事經過欄記載：「依據B、D車行車影像紀錄器，A車M
    CJ-5723號普通重型機車沿東山路南向北行駛至肇事處向左
    偏向，左側車身與沿同向第1車道行駛B車APB-1513號自用小
    客車右側車身碰撞而肇事，…」等內容，可知系爭車禍之發
    生，係因A車向左偏向而與B車發生碰撞，是被告之駕駛行為
    顯有過失，為系爭車禍之肇事原因，應可認定。基此，原告
    本於上開法律規定，請求被告賠償B車修復費用，應屬有據
    。
(三)又據原告所提之估價單，其修復費用為4萬2,685元（其中工
    資3萬0,430元、零件1萬2,255元），然而以新零件更換舊零
    件之零件折舊部分非屬必要費用，應予扣除，依行政院所頒
    固定資產耐用年數表及固定資產折舊率表之規定，汽車耐用
    年數為5年，依定率遞減法每年應折舊千分之369，且參酌營
    利事業所得稅查核準則第95條第6項規定「固定資產提列折
    舊採用平均法或定率遞減法者，以1年為計算單位，其使用
    期間未滿1年者，按實際使用之月數相當於全年之比例計算
    之，不滿1月者，以1月計」而為計算。茲查，B車係於104年
    2月15日出廠使用（行車執照僅記載出廠年月，未載明出廠
    日，依法推定為該月15日），有行車執照影本附卷可稽（見
    本院卷第19頁），算至本件事故發生時之109年8月24日，B
    車使用已逾耐用年數，是原告就零件部分，所得請求被告賠
    償之範圍，扣除折舊之後，應以1,226元（計算式詳附表）
    為限，加上其餘非屬零件之工資3萬0,430元，合計為3萬1,6
    56元。
四、從而，原告依上開法律關係，訴請被告給付3萬1,656元，及
    自起訴狀繕本寄存送達生效之翌日即111年5月10日（見本院
    卷第61頁）起至清償日止，按週年利率5％計算之利息，為有
    理由，應予准許，逾此範圍之請求，則無理由，應予駁回。
五、本件原告勝訴部分，係就民事訴訟法第436條之8第1項適用
    小額程序所為被告敗訴之判決，依同法第436條之20之規定
    ，應依職權宣告假執行，並依職權確定訴訟費用額1,000元
    （第一審裁判費），其中742元應由被告負擔，其餘應由原
    告負擔。
中　　華　　民　　國　　111 　年　　7 　　月　　18　　日
                  士林簡易庭  法  官  楊峻宇
以上為正本係照原本作成。
如不服本判決，應於送達後20日內，向本院提出上訴狀並應記載
上訴理由，表明關於原判決所違背之法令及其具體內容與依訴訟
資料可認為原判決有違背法令之具體事實，如於本判決宣示後送
達前提起上訴者，應於判決送達後20日內補提上訴理由書（須附
繕本）。
中　　華　　民　　國　　111 　年　　7 　　月　　18　　日
                              書記官  蘇彥宇
附表
-----
折舊時間           金額
第1年折舊值        12,255×0.369=4,522
第1年折舊後價值    12,255-4,522=7,733
第2年折舊值        7,733×0.369=2,853
第2年折舊後價值    7,733-2,853=4,880
第3年折舊值        4,880×0.369=1,801
第3年折舊後價值    4,880-1,801=3,079
第4年折舊值        3,079×0.369=1,136
第4年折舊後價值    3,079-1,136=1,943
第5年折舊值        1,943×0.369=717
第5年折舊後價值    1,943-717=1,226